【裁判字號】    98,事聲,44
【裁判日期】    990112
【裁判案由】    聲明異議
【裁判全文】
臺灣基隆地方法院民事裁定              98年度事聲字第44號
異  議  人
即  債權人  乙○○
相  對  人
即  債務人  勵合實業股份有限公司
法定代理人  甲○○
上列當事人間假扣押強制執行事件，異議人就民國98年11月10日
本院民事執行處司法事務官所為98年度司執全助字第 192號之裁
定聲明異議，本院裁定如下：
    主  文
聲明異議駁回。
    理  由
一、按「當事人對於司法事務官處理事件所為之終局處分，得於
    處分送達後十日之不變期間內，以書狀向司法事務官提出異
    議。」，「法院認第1項之異議為有理由時，應為適當之裁
    定；認異議為無理由者，應以裁定駁回之。」，強制執行法
    第30條之1準用民事訴訟法第240之4條第1、3項規定甚明。
二、本件異議意旨略以：債權人以臺灣板橋地方法院98年度裁全
    字第 289號准予假扣押裁定聲請強制執行，本院定98年10月
    13日上午10時20分執行系爭汽車，惟債權人並未接獲通知，
    而係於當日上午 9時20分接獲本院人員以電話通知債權人立
    即至本院執行假扣押，惟債權人不可能於 1小時內由臺中趕
    至本院，後債權人於當日下午 3時25分至臺中市健康派出所
    領取通知債權人上開執行命令。嗣債權人於98年10月19日接
    獲本院通知，定於98年10月29日上午 9時40分赴現場執行系
    爭汽車，當日債權人以電話向臺北縣樹林監理站查詢，得知
    系爭汽車已於98年10月14日移轉登記與他人，債權人遂將上
    情向實股書記官陳報，系爭汽車既已移轉登記與他人，則已
    無前往現場執行系爭汽車之必要，債權人於98年10月29日即
    未依執行命令至本院導往執行。債權人並非無正當理由未依
    執行命令到院導引本院執行人員前往執行，原裁定理由顯與
    事實不符，聲請程序費用亦不應由債權人負擔等語。
三、經查：
（一）債權人主張於民國98年10月2日以臺灣板橋地方法院98 年
      度裁全字第289號准予假扣押裁定向臺灣板橋地方法院聲
      請假扣押強制執行，執行之標的為汽車（廠牌：BENS ，
      車牌號碼：3AE-2688，下稱系爭汽車）及存款，經該院以
      板院輔98司執全喜1887字第067927號函囑託本院為強制執
      行，本院於98年10月8日通知債權人於98年10月13日上午
      10時20分來院導引執行人員前往現場強制執行系爭汽車，
      該通知於98年10月12日寄存送達於臺中市警察局第三分局
      健康派出所，本院復於98年10月14日通知債權人於98年10
      月29日到院導往執行，該通知於98年10月19由債權人本人
      收受等情，業據本院依職權調閱本院98年度司執全助字第
      192號卷宗，經核相符。
（二）本院民事執行處第一次通知債權人到院導往執行之執行命
      令於98年10月12日寄存於臺中市警察局第三分局健康派出
      所，依法應於98年10月22日發生送達之效力，而第二次通
      知債權人到院導往執行之執行命令送達後執行前，系爭汽
      車即已移轉所有權，已無執行之必要。原裁定認第一次通
      知債權人到院導往執行之執行命令業於98年10月12日送達
      於債權人，而債權人無故未於本院指定期日導往執行，第
      二次通知亦同，而以債權二次人逾期未盡其導往執行之義
      務，駁回其強制執行之聲請，就第一次通知認定於98年10
      月12日已合法送達，債權人無正當理由未到院導往執行固
      有違誤，惟債權人自陳於第二次通知到院導往執行前，系
      爭汽車即已移轉登記與他人，不再為本件債務人所有，自
      不得再對系爭汽車實行強制執行，異議人既未撤回針對該
      項非債務人所有動產之強制執行程序，執行法院亦應依法
      駁回異議人此部分強制執行之聲請，是以縱然原裁定駁回
      異議人就動產強制執行之理由尚有未當，但依據其他事由
      異議人之聲請亦應駁回，則應認異議人之異議仍屬無理由
      。而債權人就動產部分之強制執行聲請既經駁回，強制執
      行法第30條之1準用民事訴訟法第95條、第78條規定，自
      應由異議人負擔就該部分聲請強制執行之費用，本件原裁
      定駁回異議人就動產部分強制執行之聲請，並核定該部分
      之強制執行之費用由債權人負擔，核無違誤，異議意旨指
      摘原裁定不當，求予廢棄，為無理由，應予駁回。
中    華    民    國    99    年    1     月    12    日
                  民事庭法  官  王翠芬
以上正本係照原本作成。
如對本裁定抗告，應於本裁定送達後10日內向本院提出抗告狀，
並繳納抗告裁判費新臺幣1000元，抗告於臺灣高等法院。
中    華    民    國    99    年    1     月    12    日
                        書記官  林建清

司法院資訊處製作；財團法人民間司法改革基金會備份。
